# 陈版：求助同一控制合并中资本公积的理解

提问人：hcl1986 时间：2012-12-11 17:21:44
同一控制企业合并中母公司支付对价与被投资单位享有份额的差额计入资本公积，这里的资本公积到底是什么含义，请陈版分解。

回答人：chenyiwei
可以理解为实际控制人的资本性投入（权益性交易，即付出的合并对价的账面价值小于所获得的账面净资产份额），因此其性质是资本溢价或者股本溢价。